

HABILIDADES

- HTML & CSS (Bootstrap)
- Javascript
- React
- C# .NET con Razor
- Entity Framework
- Bases de datos (SQL)
- Java
- Dart & Flutter

CONOCIMIENTOS

- Scrum Fundamentals
- Github
- Ingenieria de Software

IDIOMAS

- Inglés (Nivel B2)
- Portugués (Intermedio)
- Español (Nativo)

CONTÁCTAME

- Email: faldado82@gmail.com
- Movil: (+598) 094.797.362
- Montevideo Uruguay

MIS PROYECTOS

• Personal Website:

https://faldado82.github.io/react-portfolio/

• GitHub Proyects:

https://github.com/faldado82

PROYECTOS FREELANCE

https://masajesytratamientos.com (SEO, GoogleMaps e Instagram) Isabela Lemos (+598) 095.717.718

REFERENCIAS PERSONALES

Álvaro Méndez Bonomi (Coordinador General)
Orquesta Filarmónica de Montevideo
(+598-2) 1950.2905
https://orquestafilarmonica.montevideo.gub.uy/

FRANCISCO ALDADO CASANOVA

DESARROLLADOR

SOBRE MI

Soy una persona organizada, responsable, positiva y proactiva, siempre ansiosa por aprender algo nuevo, trabajar en equipo y ayudar a las personas que me rodean. Me apasiona la tecnología, me mantengo informado y actualizado sobre las últimas novedades.

Estoy cursando cuarto semestre de "Analista en Tecnologías de la Información" en la Universidad ORT. Disfruto mucho participar en el proceso de diseño de creacion de proyectos, colaborar con los clientes y darle importancia tanto a la parte visual y estética como a la funcionalidad y el backend.

Desde hace mas un año y hasta la fecha estoy estudiando Dart y Flutter a través de cursos en Udemy. Además, también estoy realizando cursos sobre UI/UX y Figma en la plataforma Domestika para especializarme en el desarrollo de aplicaciones móviles, web, desktop y IoT.

EDUCACIÓN

Universidad ORT

• Analista en Tecnologías de la Información (2021 al presente)

Universidad de la Republica Oriental del Uruguay

• Licenciatura en Interpretación Musical, Oboe y Corno Ingles (2001 al 2007)

Universidad Federal de Rio de Janeiro

• Especialización en interpretación musical y música de cámara (2007)

Cursos Udemy & Domestika

- Dart: Desde cero a los Detalles (F. Herrera) 10 hs. 100%
- Flutter: Tu guía completa para IOS y Android (F. Herrera) 38 hs. 100 %
- Flutter Web Apps y paginas web profesionales (F. Herrera) 21 hs. 85%
- Dart & Flutter Zero to Mastery & Clean Architecture (M. Berktold & M. Steffen) 36 hs. - 80%
- Figma de Principio a fin (Samuel Hermoso)
- Introduccion al desarrollo UI/UX (Ethan Parry)

EXPERIENCIA LABORAL

Orquesta Filarmonica de Montevideo

Teatro Solís | Desde enero de 2001 al presente:

- Músico de fila (2do Oboe) y solista en Corno Ingles.
- Participo de la orquesta y en agrupaciones derivadas de la misma, para realizar conciertos sinfónicos, música de cámara, operas y ballets.

Orquesta Sinfónica del SODRE

Auditorio Adela Reta | Desde enero de 2001 a marzo de 2019:

- Músico solista de Corno Inglés.
- Participo de la orquesta y en agrupaciones derivadas de la misma, para realizar conciertos sinfónicos, música de cámara, operas y ballets.

Orquesta Juvenil del SODRE

Auditorio Adela Reta | Desde enero de 2010 a marzo de 2015:

- Profesor de Oboe y Corno Inglés.
- Participo dando clases de oboe y corno ingles a chicos de 7 a 20 años.



SKILLS

- HTML & CSS (Bootstrap)
- Javascript
- React
- C# .NET con Razor
- Entity Framework
- Bases de datos (SQL)
- Java
- Dart & Flutter

KNOWLEDGE

- Scrum Fundamentals
- Github
- Software Engineering

IDIOMAS

- English (B2 level)
- Portuguese (Intermediate)
- Spanish (Native)

CONTACT ME

- Email: faldado82@gmail.com
- Movil: (+598) 094.797.362
- Montevideo Uruguay

MY PROYECTS

• Personal Website:

https://faldado82.github.io/react-portfolio/

• GitHub Proyects:

https://github.com/faldado82

FREELANCE PROYECTS

https://masajesytratamientos.com (SEO, GoogleMaps and Instagram) Isabela Lemos (+598) 095.717.718

PERSONAL REFERENCES

Álvaro Méndez Bonomi (General Coordinator)
Montevideo Philharmonic Orchestra
(+598-2) 1950.2905

https://orquestafilarmonica.montevideo.gub.uy/

FRANCISCO ALDADO CASANOVA

DEVELOPER

ABOUT ME

I am an organized, responsible, positive, and proactive person, always eager to learn something new, work in a team, and help the people around me. I am passionate about technology, and I stay informed and up-to-date on the latest news.

I am currently in my fourth semester of the "Information Technology Analyst" program at the Universidad ORT. I really enjoy participating in the project design and creation process, collaborating with clients, and giving importance to both the visual and aesthetic aspects as well as the functionality and backend.

For over a year now, I have been studying Dart and Flutter through courses on Udemy. In addition, I am also taking courses on UI/UX and Figma on the Domestika platform to specialize in the development of mobile, web, desktop, and IoT applications.

EDUCATION

ORT University

• Information Technology Analyst (2021 to present)

University of the Oriental Republic of Uruguay

• Bachelor's Degree in Musical Performance (2001 to 2007)

Federal University of Rio de Janeiro

• Specialization in Musical Performance and Chamber Music (2007)

Udemy

- Dart: Desde cero a los Detalles (F. Herrera) 10 hs. 100%
- Flutter: Tu guía completa para IOS y Android (F. Herrera) 38 hs. 100 %
- Flutter Web Apps y paginas web profesionales (F. Herrera) 21 hs. 85%
- Dart & Flutter Zero to Mastery & Clean Architecture (M. Berktold & M. Steffen) 36 hs. 80%
- Figma de Principio a fin (Samuel Hermoso)
- Introduccion al desarrollo UI/UX (Ethan Parry)

WORK EXPERIENCE

Montevideo Philharmonic Orchestra

Teatro Solís | From January 2001 to present:

- Section Musician (2nd Oboe) and English Horn Soloist.
- I participate in the orchestra and various derived ensembles to perform symphonic concerts, chamber music, operas, and ballets.

SODRE Symphony Orchestra

Auditorio Adela Reta | From January 2001 to March 2019:

- Solo English Horn Musician.
- I participate in the orchestra and various derived ensembles to perform symphonic concerts, chamber music, operas, and ballets.

SODRE Youth Orchestra

Auditorio Adela Reta | From January 2010 to March 2015:

- Oboe and English Horn Instructor.
- I participate in teaching oboe and English horn to students aged 7 to 20.